【裁判字號】    99,家聲,112
【裁判日期】    990818
【裁判案由】    選任特別代理人
【裁判全文】
臺灣苗栗地方法院民事裁定             99年度家聲字第112號
聲  請  人  甲○○
相  對  人  戊○○
關  係  人  乙○○
上列聲請人聲請選任特別代理人事件，本院裁定如下：
    主  文
選任乙○○（民國○○年○○月○○日生，身分證統一編號：Ｚ0000000
00號，住苗栗縣苗栗市○○里○○鄰○○街251 號）於相對人戊○○（民國○○年○ 月○○日生，身分證統一編號：Ｚ000000000號）就
處理其姊黃春枝遺產繼承、分割事項，為相對人之特別代理人。
聲請程序費用新臺幣壹仟元由聲請人負擔。
    理  由
一、按成年人受監護宣告者，應置監護人，監護人於監護權限內
    ，為受監護宣告之人之法定代理人；監護人之行為與受監護
    宣告之人之利益相反或依法不得代理時，法院得因監護人、
    受監護宣告之人、主管機關、社會福利機構或其他利害關係
    人之聲請或依職權，為受監護宣告之人選任特別代理人，民
    法第1110條、第1113條準用同法第1098條定有明文。
二、本件聲請意旨略稱：聲請人係相對人，即禁治產人戊○○（
    民國○○年○ 月○○日生，身分證統一編號：Ｚ000000000號）之
    兄，亦為相對人之監護人，因相對人之姊黃春枝於99年4 月
    28日死亡，現為辦理黃春枝遺產繼承、分割事項，惟聲請人
    與相對人均為黃春枝之繼承人（黃春枝未婚，無子女，其父
    母亦分別於86年12月2 日、82年6 月19日死亡），聲請人之
    行為與相對人利益相反，依法不得代理，爰依上開規定聲請
    為相對人選任關係人，即相對人之堂兄乙○○（民國○○年○○
    月○○日生，身分證統一編號：Ｚ000000000號，住苗栗縣苗栗
    市○○里○○鄰○○街251 號）為特別代理人，以利日後代為
    處理事務等語，並提出戶籍謄本14份及繼承系統表、遺產稅
    免稅證明書影本各1 份為證。
三、查聲請人主張相對人為禁治產人（依修正後規定，視為「受
    監護宣告之人」），其為相對人之兄，亦為其監護人，相對
    人之姊黃春枝死亡後，就處理所繼承其遺產分割之事宜，因
    聲請人及相對人同時為該遺產之共同繼承人，其利益相反等
    情，有上開戶籍謄本及繼承系統表可稽，並經聲請人及關係
    人乙○○、己○○於本院調查時陳述在卷。從而，聲請人依
    上開規定聲請就其遺產繼承、分割事宜為相對人選任特別代
    理人，為有理由，自應准許。另本院函請相對人之其餘兄弟
    姊妹，即關係人庚○○、己○○、丁○○、丙○○、辛○○
    就本件聲請到庭或具狀表示意見，惟除己○○於本院調查時
    到庭就本件聲請表示同意外，其餘4 人均未到庭，亦未具狀
    表示意見。爰依聲請人之請求及關係人乙○○到庭表示之意
    願，選任乙○○為相對人處理其姊黃春枝遺產繼承、分割事
    宜之特別代理人。
四、依非訟事件法第139 條之2 、第138 條之5 第2 項、第131
    條之2 第2 項、第122 條第3 項、第24條第1 項，裁定如主
    文。
中    華    民    國    99    年    8     月    18    日
                      家事法庭法  官  潘進順
以上正本係照原本作成。
如對本裁定抗告，須於裁定送達後10日之不變期間內，向本院提
出抗告狀，並繳納抗告費新臺幣1,000 元
                              書記官  劉文倩
中    華    民    國    99    年    8     月    18    日

司法院資訊處製作；財團法人民間司法改革基金會備份。
